最　高　行　政　法　院　裁　定
　　　　　　　　　　　　　　　　　　 96年度裁字第02961號
上　訴　人　甲○○
被 上訴 人　臺北市政府勞工局
代　表　人　乙○○
上列當事人間因補助費事件，上訴人對於中華民國95年8月9日臺
北高等行政法院94年度訴字第3653號判決，提起上訴，本院裁定
如下：
　　主  文
上訴駁回。
上訴審訴訟費用由上訴人負擔。
　　理  由
一、按對於高等行政法院判決之上訴，非以其違背法令為理由，
    不得為之，行政訴訟法第242條定有明文。依同法第243條第
    1項規定，判決不適用法規或適用不當者，為違背法令；而
    判決有同條第2項所列各款情形之一者，為當然違背法令。
    是當事人對於高等行政法院判決上訴，如依行政訴訟法第24
    3條第1項規定，以高等行政法院判決有不適用法規或適用不
    當為理由時，其上訴狀或理由書應有具體之指摘，並揭示該
    法規之條項或其內容；若係成文法以外之法則，應揭示該法
    則之旨趣；倘為司法院解釋或本院之判例，則應揭示該判解
    之字號或其內容。如以行政訴訟法第243條第2項所列各款情
    形為理由時，其上訴狀或理由書，應揭示合於該條項各款之
    事實。上訴狀或理由書如未依此項方法表明，或其所表明者
    與上開法條規定不合時，即難認為已對高等行政法院判決之
    違背法令有具體之指摘，其上訴自難認為合法。
二、本件上訴人對於高等行政法院判決上訴，略以：(一)依據被上
    訴人之「身心障礙者就業基金專戶獎助自立更生創業補助申
    請表」內容以觀，其第4頁係就「房租補助」內容而來，其
    填寫欄位並無「創業地點有無其他人使用」乙欄，且房租補
    助相關欄位亦均無所謂「備註」欄位，上訴人實已就「總坪
    數」、「平均使用坪數」、「平均每坪月租額」、「申請補
    助比例」等各欄據實填寫，並無任何「不完全陳述」。則被
    上訴人所提供申請文件既然自始未要求上訴人說明「創業地
    點之使用情形」、「創業地點目前有無其他人使用」等問題
    ，則原判決遽認上訴人對重要事項為「不完全陳述」，並謂
    上訴人之信賴不值得保護云云，已與卷證資料不符，有理由
    矛盾之違法，又其未說明上訴人「未主動說明」與該發放補
    助費之行政處分有何相當因果關係而有符合行政程序法第11
    9條第2款所揭信賴不值得保護之情，亦屬理由不備。況倘上
    訴人於申請表格上「自畫」欄位說明「創業地點同時有配偶
    之補習班設立於上」，被上訴人是否即可否准本件申請案，
    原判決對此攸關上訴人申請補助費之重要事項，未曾一語提
    及，顯屬理由不備。(二)原審一方面認定上訴人申請補助後有
    「轉讓配偶使用」之情形，另一方面又認定上訴人配偶早於
    上訴人申請補助費前即已於本件創業地點經營補習班；惟補
    習班如早已存在，則上訴人申請補助後，客觀上自始無所謂
    「轉讓」問題，是原判決之認定前後不一，顯有理由矛盾之
    違法。(三)上訴人業於原審主張依據「臺北市身心障礙者就業
    基金專戶獎助自立更生創業執行作業規定」第5點，被上訴
    人所應追回者，乃限於「異動後」之部分，被上訴人事後任
    意撤銷其核准補助費之處分，有違信賴保護乙節，原判決對
    此等有利上訴人之主張，並未審酌或說明不採之理由，亦有
    判決理由不備之違法。(四)上訴人所申請之面積為115.6平方
    公尺，然上訴人於原審曾主張系爭房舍一樓及地下室總面積
    共為178.37平方公尺，其2/3即與上訴人申請時所填寫內容
    相符，原判決對此有利於上訴人之主張並未調閱建物登記謄
    本釐清，亦未說明此等計算方式不予採信之理由，屬理由不
    備。(五)原判決認定被上訴人係「自始撤銷其原核准創業補助
    之處分」，而未釐清撤銷處分之法規依據，又原審基此認定
    另有關於被上訴人得一併撤銷「設備補助款」之認定，均有
    判決不適用法規之違法等語，為其理由。惟核其所陳上述理
    由，無非係就原審取捨證據、認定事實之職權行使，加予指
    摘，或就原審已詳予論斷者，泛言其未論斷而有理由不備，
    或就原審所為論斷，仍執一己之見泛言其論斷矛盾或有判決
    不適用法規之違法，均難認已具體表明合於不適用法規、適
    用法規不當、或行政訴訟法第243條第2項所列各款之情形，
    即難認對該判決之如何違背法令已有具體之指摘。依首揭說
    明，應認其上訴為不合法。
三、據上論結，本件上訴為不合法，依行政訴訟法第249條第1項
    前段、第104條、民事訴訟法第95條、第78條，裁定如主文
    。
中　　華　　民　　國　　96　　年　　11　　月　　23　　日
                    最高行政法院第五庭
                        審判長法官　林　茂　權
                              法官  鄭　小  康
                              法官  鄭　忠　仁
                              法官　黃　本　仁
                              法官　吳　東　都
以  上  正  本  證  明  與  原  本  無  異
中　　華　　民　　國　　96　　年　　11　　月　　23　　日
　　　　　　　　　　　　　　　書記官　王　福　瀛
